【裁判字號】    86,易緝,364
【裁判日期】    891204
【裁判案由】    竊盜
【裁判全文】
臺灣高雄地方法院刑事判決              八十六年度易緝字第三六四號
    公  訴  人  臺灣高雄地方法院檢察署檢察官
    被      告      甲○○
右列被告因竊盜等案件，經檢察官提起公訴 (八十六年度偵字第四六八五、八七八０
號），本院判決如左：
    主  文
甲○○竊盜未遂，累犯，處有期徒刑伍月；又共同意圖為自己不法之所有，以恐嚇使
人將本人之物交付，累犯，處有期徒刑壹年陸月，應執行有期徒刑壹年拾月。
    事  實
一、甲○○前於民國（下同）七十七年間因懲治盜匪條例案件經法院判處有期徒刑五
    年四月，褫奪公權二年確定，嗣經減刑而於八十二年六月二十二日執行完畢，仍
    不知悔改，竟意圖為自己不法之所有，於八十六年二月二十五日下午二時許，利
    用不知情之張簡銘洲（已另為無罪判決）共同前往高雄縣岡山鎮○○街二三一巷
    三十四號前幫忙充電、打氣後，正著手竊取丁○○所有於八十六年一月十日上午
    二時許在高雄前鎮區○○里○○街八十七號前經不詳真實姓名之第三人竊取後放
    置於該處之車牌號碼ＸＲ－０七五二號自用小客車（懸掛之車牌係乙○○所有失
    竊之ＶＧ－０四五五號車牌）之際，旋為警當場查獲。
二、又另行起意，與成年男子戊○○（另案審結）、陳銘璋（年籍不詳）、綽號「小
    咪」等人，因得知丙○○所經營之弘鍵電器有限公司於八十五年十二月十九日以
    新台幣（下同）二億五千五百萬元標得台灣電力公司台南區營業處八十五年第一
    工區配電外線工程，乃共同基於意圖為自己不法所有之犯意聯絡，於八十六年一
    月三十一日上午六時三十分許，至高雄市○○區○○街一Ｏ九巷七十二弄一Ｏ四
    號丙○○之住處，見丙○○一人獨自要外出，由戊○○向丙○○恐嚇稱：許董你
    最近標得一個工程，而伊等為台南東門幫之兄弟，想要二百萬元吃飯等語，甲○○並將成捲報紙插於腰際偽裝為槍枝，其餘之人則在旁威嚇，使丙○○心生畏懼
    而交付其妻許金圜為發票人，付款銀行為彰化銀行三民分行，帳號一二六四九之
    四號、票面金額均為五十萬元，發票日分別為八十六年一月三十一日及同年二月
    五日，票據號碼分別0000000號及0000000號之支票二紙予渠等，
    隨即於同日下午二時許，戊○○乃託不知情之張簡銘洲持上揭發票日為同日之編
    號0000000號支票一紙至高雄市三民區彰化銀行三民分行提領，所得五十
    萬元則由戊○○、陳銘璋、及甲○○、綽號「小咪」等人朋分花用，丙○○見其
    五十萬元已被提領，心有不甘，乃向警方報案，嗣於同日上午十時三十分許，戊○○再託不知情之呂自成持上揭發票日為同年二月五日、票據號碼為00000
    00號之支票前往上揭銀行擬提領另五十萬時，為警當場查獲。
三、案經高雄縣警察局岡山分局、高雄市政府警察局楠梓分局分別移送臺灣高雄地方
    法院檢察署檢察官偵查起訴。
    理  由
一、（一）竊盜部分：
    訊之被告江晉詳坦承於上揭時地利用不知情之張簡銘洲幫忙打氣、充電後正準備
    竊走上揭自用小客車等之事實不諱，核與另被告張簡銘洲及證人即高雄縣警察局
    岡山分局警員孔連清證述之情節相符，而上揭自用小客車係被害人丁○○所有於
    八十六年一月十日上午二時許在高雄前鎮區○○里○○街八十七號前失竊及車牌
    號碼ＶＧ－０四五五號車牌係被害人乙○○所有失竊等之事實亦分別據丁○○、
    乙○○於警訊時供證明確，復有贓物領據二紙、車籍資料系統查詢認可資料一份
    附卷足參，被告上揭竊盜犯行已堪認定。
    （二）恐嚇取財部分：
    訊據被告甲○○對於前揭時地與戊○○、「陳銘璋」、「小咪」等人向丙○○拿
    取支票二紙等之事實固坦承不諱，惟矢口否認有恐嚇取財之犯行，辯稱：是戊○○說丙○○欠景某金錢，要伊等人前去向丙○○討錢，對於恐嚇事前伊並不知情
    云云。惟查：右揭恐嚇取財之事實，業據共犯戊○○於警訊及檢察官偵查中、本
    院八十六年度訴字第一０四八號乙案初次審理時均供承不諱（見高雄市政府警察
    局楠梓分局八十六年二月二十一日下午二時許筆錄，八十六年度偵字第四Ｏ三Ｏ
    號偵查卷內八十六年三月十八日筆錄、本院八十六年三月二十七日筆錄），核與
    被害人丙○○於警訊及偵審中指述情節相符（見高雄市政府警察局楠梓分局八十
    六年二月三日、同年月五日筆錄、八十六年度偵字第四Ｏ三Ｏ號卷內八十六年三
    月十八日筆錄、本院八十六年四月十日、同年七月七日筆錄），且查戊○○於本
    院審理中到庭證述並未告知被告甲○○係因被害人丙○○欠錢要被告等前去討債
    之語，此外，復有上揭發票日為八十六年一月三十一日之支票影本一紙在卷可佐
    （參見臺灣高雄地方法院檢察署八十六年度偵字第四０四０號卷第二十四頁背面
    ），被告所辯，顯為事後卸責之詞，不足採信，罪證明確，犯行洵堪認定。
二、核被告意圖為自己不法所有，著手竊取他人自用小客車而未遂之行為係犯刑法第
    三百二十條第三項、第一項之竊盜未遂罪；又意圖為自己不法之有，以恐嚇使人
    將本人之物交付所為，係犯刑法第三百四十六條第一項之恐嚇取財罪。被告與戊○○、陳銘璋、綽號「小咪」之成年男子間，就上揭恐嚇取財之犯行，有犯意聯
    絡及行為分擔，均為共同正犯。又被告以一行為同時地竊取不同被害人所有之車
    體及車牌，係想像競合犯，依刑法第五十五條之規定從竊盜罪處斷；又被告雖已
    著手於竊取自用小客車行為之實施而未生取得財物之結果（因車子尚無法發動，
    顯然尚未移入被告實力支配之下），為未遂犯，爰依刑法第二十六條前段之規定
    按既遂犯之刑度減輕其刑。被告所犯上揭二罪，犯意各別，罪名互殊，應分論併
    罰。末查甲○○前於七十七年間因懲治盜匪條例案件經法院判處有期徒刑五年四
    月，褫奪公權二年確定，嗣經減刑而於八十二年六月二十二日執行完畢之事實，
    有前科查註表一紙在卷可按，茲於刑之執行完畢後五年內再犯有期徒刑以上之本
    罪，為累犯，應依刑法第四十七條加重其刑。審酌被告與戊○○與陳銘璋、綽號
    「小咪」之成年男子，見被害人丙○○標得台灣電力公司台南區營業處之工程，
    認有利可圖，竟共同恐嚇丙○○交付一百萬元之支票，且其中一張五十萬元之支
    票亦被提領，嚴重危害被害人之生命財產安全，且犯後否認犯行，及被告為圖一
    己方便而欲竊取他人自用小客車供己使用等情，爰分別量處如主文所示之刑，並
    定應執行刑。
據上論斷，應依刑事訴訟法第二百九十九條第一項前段、刑法第二十八條、第三百二
十條第三項、第一項、第三百四十六條第一項、第五十五條、第四十七條、第二十六
條前段、第五十一條第五款、罰金罰鍰提高標準條例第一條前段，判決如主文。
本案經檢察官林麗琦到庭執行職務。
中    華    民    國    八十六    年      十二       月        四      日


司法院資訊處製作；財團法人民間司法改革基金會備份。
